ko: 마스크 유형: 풀 페이스; 비강; 코베개; 구강; 기타
zh-CN: 面罩类型: 全面罩; 鼻腔; 鼻枕; 口服; 其他
sk-SK: Typ masky: Plná tvár; Nosový; Nosová maska; Ústny; Iné
sl-SI: Vrsta maske: Cel obraz; Nosna; Nosna blazina; Oralno; Drugo
zh-TW: 口罩類型: 全臉; 鼻部; 鼻枕; 口腔; 其他
pt-BR: Tipo de rímel: Rosto completo; Nasal; Almofada nasal; Oral; Outro
fr: Type de masque: Visage complet; Nasal; Oreiller nasal; Oral; Autre
tr: Maske Tipi: Tam yüz; Burun; Burun yastığı; Oral; Diğer
cs: Typ masky: Celý obličej; Nosní; Nosní polštářek; Ústní; Jiné
en: Mask type: Full face; Nasal; Nasal pillow; Oral; Other
de: Maskentyp: Vollmaske; Nasenmaske; Nasenkissen; Oral; Sonstiges
pt-PT: Tipo de máscara: Rosto completo; Nasal; Almofada nasal; Oral; Outro
ru: Тип маски: Все лицо; Для носа; Маска для СИПАП; Для рта; Другое
ro-RO: Tipul de mască: Toată fața; Nazală; Pernă nazală; Orală; Altele
el: Τύπος μάσκας: Ολόκληρου προσώπου; Ρινική; Ρινικό μαξιλάρι; Στοματική χρήση; Άλλο
it: Tipo di mascherina: Pieno facciale; Nasale; A cuscinetti nasali; Orale; Altro
hr-HR: Vrsta maske: Cijelo lice; Nos; Nosni jastučić; Usta; Ostalo
nb: Masketype: Fullt ansikt; Nese; Nesepute; Oral; Annet
sv: Masktyp: Hela ansiktet; Nasal; Näskudde; Oral; Övrigt
es: Tipo de máscara: Cara completa; Nasal; Almohada nasal; Oral; Otros
nl: Maskertype: Volledig gezicht; Neus; Neuskussen; Mondeling; Andere
ja: マスクの種類: フルフェイス; 鼻; 鼻枕; 口腔; その他
hu: Maszk típusa: Teljes arc; Orr; Orrpárna; Orális; Egyéb
th: ประเภทหน้ากาก: หน้ากากแบบครอบจมูกและปาก; หน้ากากแบบครอบจมูก; หน้ากากแบบสอดจมูก; ช่องปาก; อื่นๆ
pl: Typ maski: Pełna maska; Nosowy; Poduszka nosowa; Ustnie; Inne
bg-BG: Тип маска: Цяло лице; Назална; Възглавница за нос; Орална; Други
da: Masketype: Fuldt ansigt; Næse; Næsepude; Oral; Andet
lt-LT: Kaukės tipas: Viso veido; Nosies; Nosies kaukė; Burnos; Kita
vi: Loại mặt nạ: Kín mặt; Mũi; Nhét mũi; Thuốc uống; Khác
fi: Maskityyppi: Koko kasvot peittävä; Nenäsuoja; Nenätyyny; Oraalinen; Muu